【裁判字號】    91,訴,560
【裁判日期】    920603
【裁判案由】    違反槍砲彈藥刀械管制條例
【裁判全文】
臺灣新竹地方法院刑事判決                          九十一年度訴字第五六號
    公  訴  人  臺灣新竹地方法院檢察署檢察官
    被      告  乙○○
    選任辯護人  徐國楨律師
                曾能煜律師
右被告因違反槍砲彈藥刀械管制條例案件，經檢察官提起公訴（九十一年度偵字第三
○六九號），本院判決如左：
    主  文
乙○○未經許可，寄藏手槍，處有期徒刑肆年，併科罰金新臺幣壹拾伍萬元，罰金如
易服勞役，以新臺幣玖佰元即銀元佰元折算壹日。
扣案之美國ＢＥＲＥＴＴＡ廠製９２ＦＳ型口徑九厘米制式半自動手槍壹把（含彈匣
壹只，槍枝管制編號：0000000000號）沒收。
    事  實
一、乙○○明知未經許可不得持有、寄藏具殺傷力之手槍或子彈，於民國八十九年五
    月間某日，在其位於新竹市○區○○里○○鄰○○路一００號五樓住處，受綽號
    「小迪」（已死亡）之不詳年籍姓名之成年男子之託，寄放美國ＢＥＲＥＴＴＡ
    廠製９２ＦＳ型口徑九厘米制式半自動手槍（含彈匣一只，槍枝管制編號000
    0000000號）一把，及子彈五顆（已填置於彈匣內），乙○○便藏置在其
    上開住處。九十一年五月二十一日凌晨二時許，乙○○因故持上揭槍彈前往新竹
    市○區○○路七十五號甲○○住處前，朝該住宅射擊洩恨，將彈匣內之子彈擊發
    完畢，造成甲○○住處一樓客廳玻璃有二處彈孔，二樓窗戶有三處彈孔。乙○○
    於同月二十五日下午二時五十分許，攜帶上開槍枝前往新竹市警察局第一分局刑
    事組自首而得悉上情。
二、案經新竹市警察局第一分局報請臺灣新竹地方法院檢察署檢察官偵查起訴。
    理  由
一、訊據被告乙○○對於右揭時、地未經許可寄藏制式半自動手槍一支（含彈匣一個
    ）及子彈五顆之事實坦承不諱，並有上開手槍一支（含彈匣一個）扣案可證；且
    扣案槍枝經送請內政部警政署刑事警察局鑑驗結果，認該手槍（槍枝管制編號0
    000000000號）係美國ＢＥＲＥＴＴＡ廠製９２ＦＳ型口徑九厘米制式
    半自動手槍，槍管內具六條右旋來復線，機械性能良好，認具殺傷力；而被害人
    甲○○住處遭槍擊後所採之彈殼五顆送鑑定結果，認均係已擊發口徑九厘米制式
    彈殼，並經以顯微鏡比對法比對結果，其撞針孔、退子痕及推子紋痕特徵均相吻
    合等語，此分別有內政部警政署刑事警察局九十一年六月五日刑鑑字第○九一○
    一二七○七二號及九十一年七月二十二日刑鑑字第０九一０一四一九七三號鑑驗
    通知書各一份附卷可憑；本院再函詢是否得以確定上開已發射之五顆子彈所退之
    彈殼係出自被告乙○○報繳之槍枝，內政部警政署刑事警察局以：送鑑制式半自
    動手槍一枝（槍枝管制編號：0000000000號）之試射彈殼，經與本局
    涉槍檔存資料比對結果，發現與新竹市警察局第一分局九十一年五月二十一日竹
    市警一分刑字第０九一０００二０一一號刑事案件證物採驗紀錄表送鑑「甲○○
    遭槍擊案」彈殼五顆，其彈底特徵紋痕均相吻合，認均係由該槍枝所擊發一情，
    亦有內政部警政署刑事警察局九十一年十一月七日刑鑑字第０九一０二八一五九
    六號函在卷可稽；又被告經送測謊結果，亦以被告「有至被害人門前開槍」及「
    未替人頂罪」之二問題經測試無情緒波動反應，研判未說謊等情，有法務部調查
    局九十二年四月二十九日調科參字第０九二００一二九五００號測謊報告書一紙
  在卷可查，是應認被告乙○○確實持上開制式半自動手槍、彈匣內含五顆制式子
    彈至被害人甲○○住處射擊之一節為真；此外，復有照片數幀在卷足憑。被告自
    白與事實相符，事證明確，被告犯行已堪認定。
二、核被告所為，係犯槍砲彈藥刀械管制條例第七條第四項未經許可寄藏手槍罪及同
    條例第十二條第四項之未經許可寄藏子彈罪。被告一行為觸犯未經許可寄藏手槍
    罪及未經許可寄藏子彈二罪，為想像競合犯，依刑法第五十五條前段規定，從一
    重之未經許可寄藏手槍罪處斷。按單純之「持有」，固不包括「寄藏」，但「寄
    藏」之受人委託代為保管，其保管本身所為之「持有」，既係「寄藏」之當然結
    果，法律上自宜僅就「寄藏」行為為包括之評價，不應另就「持有」予以論罪，
    是被告寄藏槍、彈後之持有該槍、彈之低度行為，應為寄藏槍、彈之高度行為所
    吸收，不另論罪，公訴人雖未引被告寄藏槍、彈之法條，惟於事實欄已明確記載
    寄藏之事實，本院自應加以審理，併予敘明。被告持上開槍枝自首並報繳該槍枝
    （含彈匣），有新竹市警察局第一分局報告書、新竹市警察局公務電話紀錄表各
    一紙附卷可查，應依槍砲彈藥刀械管制條例第十八條第一項前段減輕其刑。爰審
    酌被告寄藏制式槍枝及子彈，又持以對他人住宅射擊，對社會治安有莫大之危險
    ，及其犯罪目的、手段、所生危害及犯後態度良好等一切情狀，量處如主文第一
    項所示之刑，並就罰金部分諭知易服勞役之折算標準，以資警惕。至於槍砲彈藥
    刀械管制條例原第十九條第一項規定：「犯第七條之罪，經判處有期徒刑者，應
    於刑之執行完畢或赦免後，令入勞動場所，強制工作，其期間為三年」，然槍砲
    彈藥刀械管制條例十九條業經修正後刪除，並已於九十年十一月十四日公布，同
    年月十六日生效，被告之行為，自不得再依修正前該條例第十九條強制工作保安
    處分之規定，諭知保安處分，且查，本件被告乙○○並無前科，其此次寄藏手槍
    又持以恐嚇他人應非職業性犯罪，亦非因欠缺正常工作而犯罪之情形，難認被告
    有刑法第九十條第一項之有犯罪習慣或以犯罪為常業或因遊蕩或懶惰成習而犯罪
    之情形，而有矯治其社會危險性之必要，自不得宣告強制工作之保安處分，併此
    敘明。扣案之美國ＢＥＲＥＴＴＡ廠製９２ＦＳ型口徑九厘米制式半自動手槍一
    把（含彈匣壹只，槍枝管制編號：0000000000號），為違禁物，依刑
    法第三十八條第一項第一款規定沒收；至被告寄藏之子彈五顆已悉數擊發完畢而
    滅失，爰不另為沒收之諭知。又，被告自陳本案係因之前遭被害人甲○○住宅內
    之某人毆打，踢中下體，隔數日後因在家中手淫無法勃起，便持槍前往被害人住
    處開槍射擊洩憤，則被告之行為，顯非公訴人所指之「毀損玻璃致不堪使用，且
    未據告訴」，被告是否另涉恐嚇他人致生危害於安全等罪嫌，應由檢察官另行偵
    查，附此敘明。
據上論斷，應依刑事訴訟法第二百九十九條第一項，槍砲彈藥刀械管制條例第七條第
四項、第十二條第四項、第十八條第一項前段，刑法第十一條前段、第五十五條、第
四十二條第二項、第三十八條第一項第一款，罰金罰鍰提高標準條例第二條，現行法
規所定貨幣單位折算新臺幣條例第二條，判決如主文。
本案經檢察官鍾曉亞到庭執行職務
中      華      民      國    九十二    年      六      月      三      日
                                臺灣新竹地方法院刑事第一庭
                                    審判長法  官  賴  淑  敏
                                          法  官  遲  中  慧
                                          法  官  楊  麗  文
右正本證明與原本無異。
如不服本判決，應於判決送達後十日內向本院提出上訴狀( 應附繕本 )，上訴於
臺灣高等法院。
                                          書記官  陳  秀  子
中      華      民      國    九十二    年      六      月      三      日
附錄本案論罪科刑法條全文：
槍砲彈藥刀械管制條例第七條第四項
未經許可，持有、寄藏或意圖販賣而陳列第一條所列槍砲、彈藥者，處五年以上有期
徒刑，併科新臺幣一千萬元以下罰金。
槍砲彈藥刀械管制條例第十二條第四項
未經許可，持有、寄藏或意圖販賣而陳列子彈者，處五年以下有期徒刑，併科新臺幣
三百萬元以下罰金。


司法院資訊處製作；財團法人民間司法改革基金會備份。
